# 自行研发的发明专利，由旧会计制度转为新会计准则时如何资本化以体现其价值

提问人：cat200602 时间：2015-11-15 10:48:03
请问，一家公司在执行新会计准则之前，通过自行研发并申请了发明专利用于生产，由于执行的是旧会计制度，当时研发费用全部费用化，专利注册登记费较少也费用化了，这样在公司帐面上就体现不出无形资产价值。现在公司准备执行新的会计准则，请问对于已经费用化的发明专利该如何处理，如何能在财务帐面上体现专利的价值

回答人：chenyiwei
根据《企业会计准则第 38 号——首次执行企业会计准则》的规定，在首次执行日之前按原会计制度已经费用化的开发支出，在执行新企业会计准则后不能追溯资本化。
根据该准则应用指南：
二、首次执行日采用未来适用法有关项目的处理 （三）无形资产 首次执行日处于开发阶段的内部开发项目，首次执行日之前已经费用化的开发支出，不应追溯调整；根据《企业会计准则第 6 号——无形资产》规定，首次执行日及以后发生的开发支出，符合无形资产确认条件的，应当予以资本化。 企业持有的无形资产，应当以首次执行日的摊余价值作为认定成本，对于使用寿命有限的无形资产，应当在剩余使用寿命内根据《企业会计准则第 6 号——无形资产》的规定进行摊销。对于使用寿命不确定的无形资产，在首次执行日后应当停止摊销，按照《企业会计准则第 6 号——无形资产》的规定处理。 首次执行日之前已计入在建工程和固定资产的土地使用权，符合《企业会计准则第 6 号——无形资产》的规定应当单独确认为无形资产的，首次执行日应当进行重分类，将归属于土地使用权的部分从原资产账面价值中分离，作为土地使用权的认定成本，按照《企业会计准则第 6 号——无形资产》的规定处理。